臺灣板橋地方法院刑事判決　　　　　　　96年度訴字第3678號
公　訴　人　臺灣板橋地方法院檢察署檢察官
被　　　告　丙○○
指定辯護人　本院公設辯護人　甲○○
上列被告因公共危險案件，經檢察官提起公訴（96年度偵字第21
666 號），本院判決如下：
    主  文
丙○○犯放火燒毀自己所有之衣物，致生公共危險罪，處有期徒
刑肆月，如易科罰金，以新臺幣壹仟元折算壹日；又犯以脅迫妨
害公務執行罪，處有期徒刑肆月，如易科罰金，以新臺幣壹仟元
折算壹日。應執行有期徒刑陸月，如易科罰金，以新臺幣壹仟元
折算壹日。
    事  實
一、丙○○於民國（下同）96年9 月23日晚間10時40分許，在其
    臺北縣板橋市○○路○ 段87巷2 弄24號2 樓住處，基於放火
    燒燬自己所有衣物之犯意，自上址住宅廚房，取得瓦斯罐、
    瓦斯噴槍及去漬油後，以瓦斯噴槍將其自己衣物置放於屋內
    鄰近易燃木製隔間旁之處所予以點火燒燬，而致生公共危險
    ，其子盧韋廷見狀加以阻止，其母乙○○○則逃離現場至樓
    下報警處理；丙○○復執意走到陽台將瓦斯桶拖進房內，並
    將房門上鎖後，而基於漏逸瓦斯及妨害警消人員執行職務之
    犯意，對於據報前往現場執行職務之臺北縣政府警察局海山
    分局員警柯軍竹等警察暨消防人員多人脅迫以：「要死大家
    一起死、同歸於盡」等語詞後，隨即將瓦斯桶搬至陽台上，
    並開啟瓦斯桶開關漏逸瓦斯，以瓦斯噴槍引火，冒出一團火
    球，現場消防人員隨即破門而入，將其逮捕並將火勢撲滅，
    幸未釀災，並當場扣得瓦斯罐1 瓶、瓦斯噴槍1 座及去漬油
    1 瓶及瓦斯桶1 桶，因悉上情。
二、案經臺北縣政府警察局海山分局移由臺灣板橋地方法院檢察
    署檢察官偵查起訴。
    理  由
一、本案檢察官、被告及本院指定之辯護人於本院準備程序（見
    本院96年11月7 日準備程序筆錄），已就本案如下之證據資
    料之證據能力為不爭執之陳述，且均得作為本案證據，經本
    院審酌結果，認為下列所採之證據，並無違法取證或證據力
    有明顯偏低情形，以資為證據，並無不當，是徵諸刑事訴訟
    法第159 條之5 規定本旨，本案經調查如下之證據，均應認
    為有證據能力，合先敘明。
二、訊據被告丙○○坦承上述犯行不諱，核與其於警詢、偵查訊
    問時供述之行為過程，互核並無不符，亦核與證人乙○○○
    、盧韋廷、柯軍竹證述現場案發全程情節，同屬相符；此外
    ，復有扣案之去漬油1 瓶、瓦斯罐1 瓶、瓦斯噴槍1 座、瓦
    斯桶代保管條、現場照片14張、扣案物品照片3 張、扣押物
    品目錄表等在卷可佐，是被告所為自白，核與事實相符，堪
    予採信，據上，本案事證積極明確，被告犯行，足以認定，
    應予依法論科。
三、查被告點火已將自己所有之衣物，燒毀殆盡，稽之偵查卷第
    38頁照片顯示，其燒燬衣物之處所，其旁係緊鄰易燃之木板
    隔間之處，由客觀上觀察，顯有發生實害之蓋然性存在，因
    足致生公共危險，並無疑義（最高法院72年度臺上字第2532
    號判決意旨參照）。因之，被告丙○○如上所為，核係犯刑
    法第175 條第2 項之放火燒燬自己所有之衣物，致生公共危
    險罪、同法第177 條第1 項之漏逸氣體罪及同法第135 條第
    1 項之以脅迫妨害公務執行罪。被告分別以一行為觸犯漏逸
    氣體罪、以脅迫妨害公務執行罪，為異種想像競合犯，應從
    一情節較重之後者處斷，而被告以一行為脅迫柯軍竹等多名
    警消人員之行為，僅係侵害一個妨害公務執行之國家法益，
    僅應論以1 罪；又被告上開從一重之以脅迫妨害公務執行罪
    與放火燒燬自己所有物，致生公共危險罪，2 罪間，犯意個
    別，行為互殊，為數罪，應予分論併罰。另本件原起訴以被
    告所犯客觀上可能燒燬現供人使用之住宅（起訴書原載為建
    築物，經公訴人更正在卷），認其所為，係犯刑法第173 條
    第3 項、第1 項之放火燒燬現供人使用之住宅未遂罪嫌疑，
    然公訴人在本院準備程序時以被告之行為，客觀上僅係點火
    燒燬自己所有之衣物，並未燒燬屋內設施等全情，認應係涉
    犯刑法第175 條第2 項之放火罪嫌，而予更正在案（見本院
    96年11月7 日準備程序筆錄第3 頁）等情，是此部份之犯行
    ，基於檢察一體原則，不生變更起訴法條之問題。又查：被
    告有如事實欄所述對執行公務（警、消人員）之公務人員為
    使該等公務員為心生畏怖之脅迫恫嚇語詞之行為，核應係犯
    刑法第135 條第1 項之以脅迫妨害公務執行罪，公訴人認係
    犯刑法第305 條之恐嚇罪嫌一節，容或誤會，惟其所涉基本
    社會事實同一，此部份應由本院變更起訴法條而為審判，附
    帶說明。爰審酌被告素行、智識程度，其犯罪之動機、目的
    、手段、所肇危害程度，暨被告犯後尚能坦承犯行，態度尚
    非不馴等一切情狀，酌情分別量處如主文所示之刑，並均諭
    知易科罰金之折算標準，並定其應執行刑，以及諭知易科罰
    金之折算標準。扣案瓦斯罐1 瓶、瓦斯噴槍1 座及去漬油1
    瓶及瓦斯桶1 桶，固為被告供本件犯罪所用之物，然並非被
    告所有，應不為沒收，附此敘明。
據上論斷，應依刑事訴訟法第299 條第1 項前段、第300 條，刑
法第175 條第2 項、第135 條第1 項、第177 條第1 項、第55條
、第51條第5 款、第41條第1 項前段，刑法施行法第1 條之1 第
1項 、第2 項前段，判決如主文。
本案經檢察官吳文正到庭執行職務。
中　　華　　民　　國　　96　　年　　12　　月　　11　　日
                  刑事第5 庭審判長法  官  陳財旺
                                  法  官  潘長生
                                  法  官  黎錦福
上列正本證明與原本無異。
如不服本判決，應於判決送達後10日內敘明上訴理由，向本院提
出上訴狀（應附繕本），上訴於臺灣高等法院。
                                  書記官  蔡麗春
中　　華　　民　　國　　96　　年　　12　　月　　11　　日
※附錄本案論罪科刑法條全文※
中華民國刑法第135條
（妨害公務執行及職務強制罪）
對於公務員依法執行職務時，施強暴脅迫者，處3 年以下有期徒
刑、拘役或3 百元以下罰金。
意圖使公務員執行一定之職務或妨害其依法執行一定之職務或使
公務員辭職，而施強暴脅迫者，亦同。
犯前二項之罪，因而致公務員於死者，處無期徒刑或7 年以上有
期徒刑；致重傷者，處3 年以上、10年以下有期徒刑。
中華民國刑法第175條
（放火燒燬住宅等以外之物罪）
放火燒燬前二條以外之他人所有物，致生公共危險者，處1 年以
上7 年以下有期徒刑。
放火燒燬前二條以外之自己所有物，致生公共危險者，處3 年以
下有期徒刑。
失火燒燬前二條以外之物，致生公共危險者，處拘役或3 百元以
下罰金。
中華民國刑法第177條
（漏逸或間隔氣體罪）
漏逸或間隔蒸氣、電氣、煤氣或其他氣體，致生公共危險者，處
3 年以下有期徒刑、拘役或3 百元以下罰金。
因而致人於死者，處無期徒刑或7 年以上有期徒刑。致重傷者，
處3 年以上10年以下有期徒刑。
